# 转租赁会计处理

提问人：小二米 时间：2023-06-15 00:43:56
陈主版，您好，我想请教一个关于转租赁的问题：企业甲为了打开某区域市场，于 2021 年 1 月从乙公司租入门面及办公室，租期 10 年（2021-2031），租金总额约 100 万元，当月进行装修，装修费 20 万元，当月装修完之后发现项目无法启动，当月即平价 120 万（包含装修费）转租给丙，租期，租金与原租赁合同约定一致，甲未在账面使用租赁准则进行会计处理，该情况判断为融资租赁类型的转租，想请问陈老师，甲账面应该如何做会计处理？谢谢

回答人：chenyiwei
这种情况属于转租赁构成融资租赁的情形。甲企业在交付给丙时，应根据新租赁准则下出租人对融资租赁的会计处理规定，将租赁期内应收丙的租金折现值确认为长期应收款，终止确认原租赁下的使用权资产，差额确认为资产处置损益。